ACORDAO-COMPLETO-2526090

ACÓRDÃO DE RELAÇÃO

ACÓRDÃO DE RELAÇÃO 807/2022 ATA 4/2022 - SEGUNDA CÂMARA

Acórdão 807/2022-TCU-Segunda Câmara
VISTO e relacionado este ato de concessão de aposentadoria emitido pelo Tribunal Regional Federal da 3ª Região/SP;   
Considerando que o ato foi considerado ilegal e, por meio do item 1.7.2 do Acórdão 18686/2021-TCU-Segunda Câmara, relator Ministro Raimundo Carreiro, o Colegiado proferiu as seguintes determinações à unidade jurisdicionada:   
"1.7.2. determinar ao órgão/entidade responsável pela concessão que: 1.7.2.1. no prazo quinze dias, contados da ciência, providencie o destaque da parcela de quinto incorporada com amparo em função comissionada exercida entre 8/4/1998 e 4/9/2001 e transforme-a em Parcela Compensatória a ser absorvida por reajustes futuros, consoante decidido pelo Supremo Tribunal Federal no RE nº 638.115/CE, sob pena de responsabilidade solidária da autoridade administrativa omissa; 
1.7.2.2. emita novo ato de aposentadoria da interessada Sandra Regina de Oliveira Mapelli (Ato n. 140070/2019) , livre da irregularidade apontada, disponibilizando-o a este Tribunal, por meio do Sistema e-Pessoal, nos termos e prazos fixados na IN-TCU 78/2018; 
1.7.2.3. no prazo de trinta dias, contados da ciência, disponibilize a este Tribunal, por meio do Sistema e-Pessoal, comprovante da data em que o interessado tomou conhecimento deste Acórdão, conforme art. 21, inciso I, da IN-TCU 78/2018;"
Considerando que o Tribunal Regional Federal da 3ª Região foi notificado da deliberação em 22/11/2021 (peça 10) ; 
 Considerando o requerimento à peça 11, de 12/1/2022, em que a unidade jurisdicionada solicitou prazo adicional 20 dias para cumprimento da deliberação;  
Considerando que o TRF-3, em 28/1/2022, acostou ao processo suas informações sobre o cumprimento das determinações (peça 13) ; e
Considerando, por fim, a proposta da Sefip à peça 14 para conceder prazo adicional de 20 dias ao órgão requerente;
ACORDAM os Ministros do Tribunal de Contas da União, com fulcro no art. 143, inciso V, alínea "e", do Regimento Interno do TCU, em autorizar, nos termos do art. 183, parágrafo único, do RI/TCU, a prorrogação de prazo pleiteada e encaminhar os autos à Sefip para exame das respostas encaminhadas pela unidade jurisdicionada (peça 13) . 
1. Processo TC-Processo 041.186/2021-4 (APOSENTADORIA) 
	1.1. Interessado: Sandra Regina de Oliveira Mapelli (XXX.115.248-XX) .
	1.2. Órgão/Entidade: Tribunal Regional Federal da 3ª Região.
	1.3. Relator: Ministro Antonio Anastasia.
	1.4. Representante do Ministério Público: Procuradora-Geral Cristina Machado da Costa e Silva.
	1.5. Unidade Técnica: Secretaria de Fiscalização de Integridade de Atos e Pagamentos de Pessoal e de Benefícios Sociais (Sefip) .
	1.6. Representação legal: não há.
	1.7. Determinações/Recomendações/Orientações: não há.

Segunda Câmara

Tribunal Regional Federal da 3ª Região.

Sandra Regina de Oliveira Mapelli (XXX.115.248-XX).

ANTONIO ANASTASIA

não há.

APOSENTADORIA (APOS)

Secretaria de Fiscalização de Integridade de Atos e Pagamentos de Pessoal e de Benefícios Sociais (Sefip).